【裁判字號】    97,易,3095
【裁判日期】    971205
【裁判案由】    竊盜等
【裁判全文】
臺灣板橋地方法院刑事判決              97年度易字第3095號
公  訴  人  臺灣板橋地方法院檢察署檢察官
被      告  乙○○
上列被告因竊盜等案件，經檢察官提起公訴（97年度偵字第
16547 號），本院判決如下：
    主  文
乙○○攜帶兇器竊盜，累犯，處有期徒刑柒月。扣案之鐵鎚壹支
及美工刀壹把均沒收。
    事  實
一、乙○○前於民國89年間因竊盜案件，經臺灣臺中地方法院以
    89年度易字第3970號判處有期徒刑1 年6 月，經臺灣高等法
    院臺中分院以90年度上易字第396號判決上訴駁回而確定，
    復於93年5 月10日因贓物案件，經臺灣臺中地方法院以93年
    度易字第343 號判決處有期徒刑3 月確定，2 案接續執行，
    於94年6 月15日假釋出監，至同年7 月19日保護管束期滿執
    行完畢。詎仍不知悔改，竟意圖為自己不法之所有，於97年
    5 月27日下午3 時40分許，持其所有客觀上足對人之生命、
    身體、安全構成威脅，具有危險性，可供兇器使用之鐵鎚1
    支、美工刀1 把，進入郭武信等人共有之臺北縣板橋市○○
    路○ 段149 號建物（無故侵入建築物部分，未據告訴），竊
    取鐵條1 支、輕鋼架骨架5 支、風管鐵片2 片、鐵線1 捲及
    鐵片2 片得手，嗣欲離去之際，經甲○○發現並報警處理，
    始查悉上情。
二、案經郭武信委由甲○○訴由臺北縣政府警察局海山分局報告
    臺灣板橋地方法院檢察署檢察官偵查起訴。
    理  由
一、按被告以外之人於審判外之言詞或書面陳述，除法律有規定
    者外，不得作為證據；次按被告以外之人於審判外之陳述，
    雖不符前4 條之規定，而經當事人於審判程序同意作為證據
    ，法院審酌該言詞陳述或書面陳述作成時之情況，認為適當
    者，亦得為證據；當事人、代理人或辯護人於法院調查證據
    時，知有第159條第1項不得為證據之情形，而未於言詞辯論
    終結前聲明異議者，視為有前項之同意，刑事訴訟法第 159
    條第1項、第159條之5第1項、第2 項分別定有明文。查證人
    甲○○於警詢中之證述，核其性質雖屬被告以外之人於審判
    外之言詞陳述，原則均不得為證據，惟被告對上開證據未於
    言詞辯論終結前聲明異議，且經本院審酌該言詞作成時並無
    不當取供或其他非法之情況，亦無不適當之情形，揆諸前揭
    說明，上開證據應具證據能力。
二、訊據被告乙○○矢口否認有何竊盜犯行，辯稱；伊經過臺北
    縣板橋市○○路○ 段149 號建物，發現該建物破舊，小門也
    沒有關，裡面沒有人住，所以就進去裡面撿拾廢鐵來變賣，
    伊沒有竊盜的意思云云，經查：
（一）被告於上揭時地，攜帶鐵鎚1 支、美工刀1 把，未經同意
      進入臺北縣板橋市○○路○ 段149 號2 樓，並將建物內之
      鐵條1 支、輕鋼架骨架5 支、風管鐵片2 片、鐵線1 捲及
      鐵片2 片集中於一處一情，為被告於本院審理中所不否認
      （本院卷第56頁），並有贓物認領保管單1 份、現場照片
      10幀在卷可參（97年度偵字第16547 號卷第37頁、第39-4
      3 頁），且有鐵鎚1 支、美工刀1 把扣案可佐，堪信為真
      實。
（二）被告雖辯稱並無竊盜之故意，然查，證人甲○○於本院審
      理中證稱：案發當天伊看到小門的門板倒在屋內地板上；
      伊在上2 樓樓梯間時就有聽到敲打聲音，上到2 樓時看到
      被告正從天花板上的風管拆下鐵片等語在卷（本院卷第52
      、53頁），雖無證據證明該小門門板為被告所破壞，然亦
      足認被告確有在該建物2 樓敲打拆卸鐵片之情，非如被告
      所辯單純撿拾廢鐵，況查，臺北縣板橋市○○路○ 段149
      號建物為證人甲○○之叔叔郭武信等4 人所有，其為鐵皮
      屋型式，臨近長江路部分為鐵捲門，平日係拉下，僅留左
      方小門供平日進出，惟於案發前約1 星期，該小門之白鐵
      門板遭竊，故於案發日前2 天經該建物所有人之一郭孟嘉
      請人以鐵板將之封死，目前建物內部雖無人使用，然屋頂
      、鐵捲門等外觀上均無毀損痕跡等情，業據證人甲○○於
      本院審理中證述明確（本院卷第53-55 頁），並有現場照
      片5 幀、臺北縣稅捐稽徵處97年房屋稅繳款書1 份附卷可
      參（97年度偵字第16547 號卷第74頁、第114 頁），堪認
      該建物平日有人管領，且於外觀上並未顯露其係廢棄之無
      主物之情，加以被告平日上班都會經過臺北縣板橋市○○
      路○ 段149 號建物一情，亦據被告於警詢、偵查中供述明
      確（97年度偵字第1654 7號卷第14頁、第68頁），顯見被
      告應知悉該建物平日進出之小門原有白鐵門板，後有鐵板
      封閉，顯示該建物係有人管領之情，而被告為一具有社會
      經驗且受有大學教育之成年人（97年度偵字第16547 號卷
      第8 頁），依情自能判斷縱嗣後該小門上鐵板遭破壞而未
      關閉，亦不得任意進入他人管領之建物內，然被告竟擅自
      進入且任意敲打拆卸鐵片等物，其有為自己不法所有之竊
      盜意圖甚為明顯。
（三）縱上，足認被告確有於上揭時地竊取物品之犯行，其辯稱
      並無竊盜之犯意云云，顯不可採。本案事證明確，被告犯
      行堪以認定，應予依法論科。
三、按刑法第321 條第1 項第3 款之攜帶兇器竊盜罪，係以行為
    人攜帶兇器竊盜為其加重條件，此所謂兇器，其種類並無限
    制，凡客觀上足對人之生命、身體、安全構成威脅，具有危
    險性之兇器均屬之，且祇須行竊時攜帶此種具有危險性之兇
    器為已足，並不以攜帶之初有行兇之意圖為必要，最高法院
    79年臺上字第5253號判例意旨可資參照。查鐵鎚及美工刀係
    鐵製之質地堅硬、尖銳物品，客觀上具有行兇之危險性，足
    以對人之身體、生命造成威脅，其為兇器無疑。故核被告乙
    ○○所為，係犯刑法第321 條第1 項第3 款之攜帶兇器竊盜
    罪。被告有事實欄所示之前科，並於97年7 月19日執行完畢
    ，有臺灣高等法院被告前案紀錄表1 份在卷可參，其受有期
    徒刑之執行完畢，5 年以內故意再犯有期徒刑以上之罪，為
    累犯，爰依刑法第47條第1 項規定加重其刑。爰審酌被告有
    竊盜、贓物、傷害等之犯罪紀錄，其不思以己力賺取財物，
    竟竊取他人物品，破壞社會經濟秩序，兼衡其犯罪手段、大
    學畢業之智識程度、造成被害人之損失，及被告於犯罪後未
    坦承犯行之態度等一切情狀，量處如主文所示之刑。扣案之
    鐵鎚1 支及美工刀1 把，均係被告所有之物，業據被告於偵
    查中證述在卷（97年度偵字第16547 號卷第67頁），且係供
    被告犯本案所用之物，爰依刑法第38條第1 項第2 款規定宣
    告沒收。
據上論斷，應依刑事訴訟法第299 條第1 項前段、第284 條之1
，刑法第321 條第1 項第3 款、第47條第1 項、第38條第1 項第
2 款，判決如主文。
本案經檢察官陳彥章到庭執行職務。
中    華    民    國    97    年    12    月    5     日
                  刑事第九庭  法  官  俞秀美
上列正本證明與原本無異。
如不服本判決應於收受判決後10日內向本院提出上訴書狀，並
應敘述具體理由。其未敘述上訴理由者，應於上訴期間屆滿後
20日內向本院補提理由書（均須按他造當事人之人數附繕本）
「切勿逕送上級法院」。
                              書記官  謝怡貞
中    華    民    國    97    年    12    月    5     日
附錄本案論罪科刑之法條：
中華民國刑法第321條
犯竊盜罪而有左列情形之一者，處6月以上、5年以下有期徒刑：
一、於夜間侵入住宅或有人居住之建築物、船艦或隱匿其內而犯
    之者。
二、毀越門扇、牆垣或其他安全設備而犯之者。
三、攜帶兇器而犯之者。
四、結夥三人以上而犯之者。
五、乘火災、水災或其他災害之際而犯之者。
六、在車站或埠頭而犯之者。
前項之未遂犯罰之。


司法院資訊處製作；財團法人民間司法改革基金會備份。
